---
title: "Analiza bazy danych Lego na przestrzeni lat"
author: "Mateusz Olszewski"
date: "`r Sys.Date()`"
output: 
  html_document: 
    toc: yes
    toc_float: true
    theme: paper
    number_sections: yes
---

# Podsumowanie

Głównymi celami projektu było dokonanie analizy bazy danych Lego oraz stworzenie modelu potrafiącego przewidywać cechy przyszłych zestawów (w moim przypadku ceny zestawu). Początkowym krokiem było odpowiednie połączenie ze sobą tabel. W przypadku połączenia zestawów Lego z liczbą minifigurek ważne było wykorzystanie połączenia zewnętrzengo, aby nie stracić zestawów bez minifigurek, a następnie zastąpienie zerami brakujących wartości liczby minifigurek. Analizowane są przede wszystkim zestawy Lego, jednak znajduje się także kilka wykresów dotyczących części Lego. Dla rozkładów wartości zauważyłem m.in. lokalne wzniesienie przy 100 częściach Lego na wykresie gęstości. W przypadku trendów na przestrzeni lat dostrzegłem m.in. spadek liczby produkowanych zestawów na początku lat 2000 oraz brak trendu dla średniej liczby minifigurek w zestawach. Do predykcji wykorzystałem obcy zbiór danych zawierający sugerowane ceny zestawów, które będą przewidywane przy użyciu modelu stworzonego przy pomocy pakietu XGBoost. Aby przygotować dane do wykorzystania przez model, skorzystałem z pakietu vtreat. Przed treningiem modelu dokonałem analizy wartości cen zestawów jak i ich zależności z rokiem, liczbą części i liczbą minifigurek. W każdym przypadku widoczna była dodatnia korelacja. Ostatecznie model uzyskał wartość RMSE równą 33.551, a uzyskane przewidywania zostały przedstawione w tabeli i na wykresie.

# Wczytanie bibliotek i globalna konfiguracja

```{r, message=FALSE, warning=FALSE}
library(dplyr)
library(tidyr)
library(ggplot2)
library(knitr)
library(plotly)
library(xgboost)
library(vtreat)
library(DT)

opts_chunk$set(echo=FALSE)
set.seed(23)
```

# Wczytanie danych

```{r, cache=TRUE, echo=TRUE}
inventories <- read.csv("data/inventories.csv")
inventory_parts <- read.csv("data/inventory_parts.csv")
parts <- read.csv("data/parts.csv")
colors <- read.csv("data/colors.csv")
part_categories <- read.csv("data/part_categories.csv")
elements <- read.csv("data/elements.csv")
part_relationships <- read.csv("data/part_relationships.csv")
inventory_minifigs <- read.csv("data/inventory_minifigs.csv")
minifigs <- read.csv("data/minifigs.csv")
inventory_sets <- read.csv("data/inventory_sets.csv")
sets <- read.csv("data/sets.csv")
themes <- read.csv("data/themes.csv")
```

W celu przyspieszenia obliczeń, blok ten jest cachowany.

# Przegląd tabel pochodzących ze strony Rebrickable

## Tabela inventories

Przykładowe wartości:

```{r}
kable(head(inventories))
```

Podsumowanie tabeli:

```{r}
summary(inventories)
```

## Tabela inventory_parts

Przykładowe wartości:

```{r}
kable(head(inventory_parts))
```

Podsumowanie tabeli:

```{r}
summary(inventory_parts)
```

## Tabela parts

Przykładowe wartości:

```{r}
kable(head(parts))
```

Podsumowanie tabeli:

```{r}
summary(parts)
```

## Tabela colors

Przykładowe wartości:

```{r}
kable(head(colors))
```

Podsumowanie tabeli:

```{r}
summary(colors)
```

## Tabela part_categories

Przykładowe wartości:

```{r}
kable(head(part_categories))
```

Podsumowanie tabeli:

```{r}
summary(part_categories)
```

## Tabela elements

Przykładowe wartości:

```{r}
kable(head(elements))
```

Podsumowanie tabeli:

```{r}
summary(elements)
```

## Tabela part_relationships

Przykładowe wartości:

```{r}
kable(head(part_relationships))
```

Podsumowanie tabeli:

```{r}
summary(part_relationships)
```

## Tabela inventory_minifigs

Przykładowe wartości:

```{r}
kable(head(inventory_minifigs))
```

Podsumowanie tabeli:

```{r}
summary(inventory_minifigs)
```

## Tabela minifigs

Przykładowe wartości:

```{r}
kable(head(minifigs))
```

Podsumowanie tabeli:

```{r}
summary(minifigs)
```

## Tabela inventory_sets

Przykładowe wartości:

```{r}
kable(head(inventory_sets))
```

Podsumowanie tabeli:

```{r}
summary(inventory_sets)
```

## Tabela sets

Przykładowe wartości:

```{r}
kable(head(sets))
```

Podsumowanie tabeli:

```{r}
summary(sets)
```

## Tabela themes

Przykładowe wartości:

```{r}
kable(head(themes))
```

Podsumowanie tabeli:

```{r}
summary(themes)
```

# Utworzenie zbiorów danych do analizy

## Uzyskanie informacji o głównym motywie dla każdego motywu

```{r}
main_themes <- mutate(themes, main_theme=name, root_id=parent_id)
for (i in row.names(themes)) {
  while (!is.na(main_themes[i,]$root_id)) {
    mask = main_themes$id == main_themes[i,]$root_id
    main_themes[i,]$main_theme = main_themes[mask, ]$main_theme
    main_themes[i,]$root_id = main_themes[mask, ]$root_id
  }
}

kable(head(main_themes))
```

Ze względu na bardzo dużą liczbę motywów, które mogą mieć zestawy Lego, postanowiłem ograniczyć się jedynie do motywów głównych. Aby tego dokonać, dla każdego istniejącego motywu odnajdywany i dodawany jest odpowiedni motyw główny. W ten sposób liczba motywów ograniczyła się z 385 unikalnych motywów do 145 głównych motywów. Nowo utworzony zbiór danych nosi nazwę 'main_themes' i jej przykładowe wartości prezentuje powyższa tabela.

## Powiązanie tabeli nadrzędnej z zestawami i głównym motywem

```{r}
lego_sets <- merge(inventories, sets, by = "set_num")
lego_sets <- merge(lego_sets, main_themes, by.x = "theme_id", by.y = "id")
lego_sets <- lego_sets %>% 
  select(id, set_num, version, name.x, year, num_parts, main_theme) %>%
  rename(name = name.x, theme = main_theme) %>%
  mutate(theme = factor(theme))

kable(head(lego_sets))
```

Następnie tabele 'inventories' i 'sets' łączone są ze sobą wewnętrznie w wyniku czego tracona jest część danych z tabeli 'inventories'. Utracone wiersze prezentują jednak jedynie pojedyncze minifigurki, dlatego postanowiłem nie uwzględniać tych danych w analizie. Poźniej nowo utworzony zbiór danych jest łączony ze zbiorem 'main_themes'. Ponadto ograniczyłem liczbę kolumn do: 'id', 'set_num', 'version', 'name' (wcześniej 'name.x'), 'year', 'num_parts', 'theme' (wcześniej 'main_theme') oraz zmieniłem typ zmiennej 'theme' na typ kategorialny. Ostatecznie powstaje zbiór danych 'lego_sets' i jej przykładowe wartości prezentuje powyższa tabela.

## Dodanie informacji o liczbie minifigurek

```{r}
merged_minifigs <- merge(inventory_minifigs, minifigs, by = "fig_num") %>%
  group_by(inventory_id) %>%
  summarise(minifigs_count = sum(quantity))

lego_sets <- merge(lego_sets, merged_minifigs, by.x = "id", by.y = "inventory_id", all.x = T)
lego_sets$minifigs_count[is.na(lego_sets$minifigs_count)] <- 0

kable(head(lego_sets))
```

W ostatnim kroku dodane zostają informacje o liczbie minifigurek w każdym zestawie. Nie każdy zestaw posiada minifigurki, dlatego wykorzystałem połączenie zewnętrzne. Brakujące wartości zostały zastąpione zerami. W powyższej tabeli znajdują się przykładowe wartości.

Podsumowanie uzyskanego zbioru danych 'lego_sets':

```{r}
summary(lego_sets)
```

## Powiązanie części Lego z ich kolorem i kategorią

```{r}
lego_parts <- merge(inventory_parts, colors, by.x = "color_id", by.y = "id")
lego_parts <- merge(lego_parts, parts, by = "part_num")
lego_parts <- merge(lego_parts, part_categories, by.x = "part_cat_id", by.y = "id")
lego_parts <- lego_parts %>%
  select(inventory_id, quantity, is_spare, name.x, rgb, is_trans, part_material, name) %>%
  rename(color = name.x, category = name) %>%
  mutate(category = factor(category), 
         part_material = factor(part_material), 
         color = factor(color), 
         is_trans = is_trans != "f", 
         is_spare = is_spare != "f")

kable(head(lego_parts))
```

Dodatkowo dla analizy skoncetrowanej na częściach Lego, połączyłem tabele 'inventory_parts', 'colors' i 'part_categories' tworząc wynikowy zbiór danych 'lego_parts', którego przykładowe wartości widoczne są w powyższej tabeli. Ograniczyłem liczbę kolumn do: 'inventory_id', 'quantity', 'is_spare', 'color' (wcześniej 'name.x'), 'rgb', 'is_trans', 'part_material', 'category' (wcześniej 'name'). Zmieniłem typy zmiennych 'category', 'part_material' i 'color' na typy kategorialne. Z kolei zmienne 'is_trans' i 'is_spare' stały się zmiennymi logicznymi.

Podsumowanie uzyskanego zbioru danych 'lego_parts':

```{r}
summary(lego_parts)
```

# Analiza zestawów Lego

## Rozkłady wartości

```{r}
ggplot(lego_sets, aes(x=num_parts)) +
  geom_density() + 
  ggtitle("Rozkład liczby części Lego") + 
  xlab("liczba części") + 
  ylab("") +
  theme_minimal() + 
  theme(axis.text.y=element_blank(),
        axis.ticks.y=element_blank())
```

Z wykresu ciężko coś odczytać ze względu na dużą liczbę odstających wartości oraz skoncentrowanie danych w okolicach zera. Z tego względu postanowiłem pozbyć się wartości najbardziej odstających: 

```{r, echo=TRUE}
quartiles <- quantile(lego_sets$num_parts, probs=c(.25, .75))
IQR <- IQR(lego_sets$num_parts)
 
Lower <- quartiles[1] - 1.5*IQR
Upper <- quartiles[2] + 1.5*IQR 
 
lego_sets_num_parts_no_outliers <- subset(lego_sets, lego_sets$num_parts > Lower & lego_sets$num_parts < Upper)
```

Kolejne 2 wykresy przedstawiają rozkład liczby części Lego po usunięciu odstających wartości: 

```{r}
p <- ggplot(lego_sets_num_parts_no_outliers, aes(x=num_parts)) +
  geom_density() + 
  ggtitle("Rozkład liczby części Lego bez odstających wartości") + 
  xlab("liczba części") + 
  ylab("") +
  theme_minimal() + 
  theme(axis.text.y=element_blank(),
        axis.ticks.y=element_blank())

ggplotly()
```

```{r}
ggplot(lego_sets_num_parts_no_outliers, aes(x=num_parts)) +
  geom_boxplot() +
  ggtitle("Rozkład liczby części Lego bez odstających wartości") + 
  xlab("liczba części") + 
  ylab("") +
  theme_minimal() + 
  theme(axis.text.y=element_blank(),
        axis.ticks.y=element_blank())
```

Z tego co widzimy na wykresie gęstości, najwięcej zestawów składa się tylko z jednej części. W miarę zwiększania się liczby części, wartość funkcji gęstości maleje. Wyjątkiem tutaj jest wzniesienie przy około 100 częściach co oznacza, że powstaje stosunkowo dużo zestawów z taką liczbą części. Podobne wzniesienie można zaobserwować również w okolicach liczby 200, lecz jest ono znacznie mniejsze.

```{r}
p <- lego_sets %>% 
  filter(minifigs_count > 0) %>% 
  ggplot(aes(x=minifigs_count)) +
  geom_density() +
  theme_minimal() +
  ggtitle("Rozkład liczby minifigurek") + 
  xlab("liczba minifigurek") + 
  ylab("")

ggplotly()
```

Powyższy wykres został ograniczony do zestawów, które posiadają przynajmniej jedną minifigurkę.

```{r}
lego_sets %>%
  mutate(has_minifigs = if_else(minifigs_count > 0, "zestawy z figurkami", "zestawy bez figurek")) %>%
  count(has_minifigs) %>%
  ggplot(aes(has_minifigs, n, fill=factor(has_minifigs))) +
    geom_bar(stat="identity") + 
    geom_text(aes(label=paste(format(n / sum(n) * 100.0, digits=4), "%", sep=""), y=n/2.0), color="white", size=7) +
    ggtitle("Podział zestawów w zależności od posiadania minifigurek") + 
    xlab("") + 
    ylab("liczba zestawów") +
    theme_minimal() +
    guides(fill = "none")  
```

```{r}
lego_sets %>%
  group_by(name) %>%
  summarise(has_more_versions = if_else(sum(version) > 1, "więcej niż jedna wersja", "jedna wersja")) %>%
  count(has_more_versions) %>%
  ggplot(aes(has_more_versions, n, fill=factor(has_more_versions))) +
    geom_bar(stat="identity") + 
    geom_text(aes(label=paste(format(n / sum(n) * 100.0, digits=4), "%", sep=""), y=n/2.0), color="white", size=7) +
    ggtitle("Podział zestawów w zależności od posiadania wielu wersji") + 
    xlab("") + 
    ylab("") +
    theme_minimal() +
    guides(fill = "none") 
```

Przeważająca większość zestawów posiada tylko jedną wersję, lecz mimo to zauważalna ilość powstaje w więcej niż jednej wersji.

## Rankingi

```{r}
num_parts_best_sets <- lego_sets %>% 
  filter(num_parts > 6000, version == 1) 

ggplot(num_parts_best_sets, aes(x=reorder(name, num_parts), y=num_parts)) +
  geom_bar(stat="identity", fill="#86E3CE") + 
  geom_text(aes(label=num_parts), size=4, hjust=1.2, color="#444444") +
  coord_flip() + 
  ggtitle("Zestawy z największą liczbą części") + 
  xlab("nazwa zestawu") + 
  ylab("liczba części") +
  theme_minimal()
```

```{r}
minifigs_count_best_sets <- lego_sets %>% 
  filter(minifigs_count > 25, version == 1) 

ggplot(minifigs_count_best_sets, aes(x=reorder(name, minifigs_count), y=minifigs_count)) +
  geom_bar(stat="identity", fill="#D0E6A5") + 
  geom_text(aes(label=minifigs_count), size=4, hjust=1.2, color="#444444") +
  coord_flip() + 
  ggtitle("Zestawy z największą liczbą minifigurek") + 
  xlab("nazwa zestawu") + 
  ylab("liczba minifigurek") +
  theme_minimal()
```

```{r}
theme_counts <- lego_sets %>% 
  count(theme) %>%
  filter(n > quantile(n, probs=c(.90)))


ggplot(theme_counts,aes(x=reorder(theme, n), y=n)) +
  geom_bar(stat="identity", fill="#FFDD94") + 
  geom_text(aes(label=n), size=4, hjust=1.2, color="#444444") +
  coord_flip() + 
  ggtitle("Motywy z największą liczbą zestawów") + 
  xlab("motyw") + 
  ylab("liczba zestawów") +
  theme_minimal()
```

```{r}
theme_median_parts <- lego_sets %>% 
  group_by(theme) %>%
  summarise(median_num_parts=median(num_parts)) %>%
  filter(median_num_parts > quantile(median_num_parts, probs=c(.90)))

ggplot(theme_median_parts,aes(x=reorder(theme, median_num_parts), y=median_num_parts)) +
  geom_bar(stat="identity", fill="#FA897B") + 
  geom_text(aes(label=median_num_parts), size=4, hjust=1.2, color="#444444") +
  coord_flip() + 
  ggtitle("Motywy z największą medianą liczby części") + 
  xlab("motyw") + 
  ylab("liczba części") +
  theme_minimal()
```

Ponieważ liczba części ma bardzo dużo wartości odstających o wysokich wartościach, zdecydowałem się na wykorzystanie mediany, ponieważ jest ona bardziej odporna od średniej na wartości odstające.

```{r}
theme_mean_minifigs_count <- lego_sets %>% 
  group_by(theme) %>%
  summarise(mean_minifigs_count=mean(minifigs_count)) %>%
  filter(mean_minifigs_count > quantile(mean_minifigs_count, probs=c(.90)))

ggplot(theme_mean_minifigs_count,aes(x=reorder(theme, mean_minifigs_count), y=mean_minifigs_count)) +
  geom_bar(stat="identity", fill="#CCABD9") + 
  geom_text(aes(label=format(mean_minifigs_count, digits=3)), size=4, hjust=1.2, color="#444444") +
  coord_flip() + 
  ggtitle("Motywy z największą średnią liczbą minifigurek") + 
  xlab("motyw") + 
  ylab("średnia liczba minifigurek") +
  theme_minimal()
```

## Trendy na przestrzeni lat

```{r, message=FALSE}
lego_sets %>% 
  count(year) %>% 
  ggplot(aes(x=year, y=n)) +
    geom_bar(stat="identity") + 
    geom_smooth() +
    ggtitle("Ilość produkowanych zestawów Lego na przestrzeni lat") + 
    xlab("rok") + 
    ylab("liczba zestawów") +
    theme_minimal()
```

Na wykresie widać gwałtowny wzrost produkowanych zestawów od końcówki lat 90, a następnie spadek od roku 2002 do 2005. Prawdopodobnie jest to powiązane z kryzysem firmy w tamtym czasie i drastycznymi cięciami kosztów: https://businessinsider.com.pl/firmy/strategie/lego-model-biznesowy-i-strategia-vidiyo-zestawy-hidden-side-nowe-produkty-i-historia/4zzgq1x

```{r, message=FALSE}
lego_sets %>% 
  group_by(year) %>% 
  summarise(mean_num_parts = mean(num_parts)) %>%
  ggplot(aes(x=year, y=mean_num_parts)) +
    geom_point() + 
    geom_smooth(method = lm) + 
    geom_segment(aes(x=year, xend=year, y=0, yend=mean_num_parts)) +
    ggtitle("Średnia liczba części w zestawach Lego na przestrzeni lat") + 
    xlab("rok") + 
    ylab("średnia liczba części") +
    theme_minimal()
```

```{r, message=FALSE}
lego_sets %>% 
  group_by(year) %>% 
  summarise(mean_minifigs = mean(minifigs_count)) %>%
  ggplot(aes(x=year, y=mean_minifigs)) +
    geom_point() + 
    geom_smooth(span=0.8) + 
    ggtitle("Średnia liczba minifigurek w zestawach Lego na przestrzeni lat") + 
    xlab("rok") + 
    ylab("średnia liczba minifigurek") +
    theme_minimal()
```

Pierwsze minifigurki Lego zaczęły pojawiać się w zestawach od około 1975 roku i od tego czasu ich średnia liczba nie ma trendu rosnącego ani spadkowego. Widać to wyraźniej na wykresie poniżej, który uwzględnia jedynie zestawy z przynajmniej jedną minifigurką:

```{r, message=FALSE}
lego_sets %>% 
  filter(minifigs_count > 0) %>% 
  group_by(year) %>% 
  summarise(mean_minifigs = mean(minifigs_count)) %>%
  ggplot(aes(x=year, y=mean_minifigs)) +
    geom_point() + 
    geom_smooth(method = lm) + 
    ggtitle("Średnia liczba minifigurek w zestawach Lego na przestrzeni lat") + 
    xlab("rok") + 
    ylab("średnia liczba minifigurek") +
    theme_minimal()
```

## Zależności

```{r, message=FALSE}
lego_sets %>% 
  filter(minifigs_count > 0) %>% 
  ggplot(aes(x=num_parts, y=minifigs_count)) +
    geom_point(alpha = 1/10) + 
    geom_smooth(method = lm) + 
    ggtitle("Korelacja między liczbą minifigurek a liczbą części") + 
    xlab("liczba części") + 
    ylab("liczba minifigurek") +
    theme_minimal()
```

```{r}
lego_sets %>% 
  mutate(has_minifigs = if_else(minifigs_count > 0, "Zestawy z minifigurkami", "Zestawy bez minifigurek")) %>%
  count(year, has_minifigs) %>% 
  ggplot(aes(x=year, y=n, fill=has_minifigs)) +
    geom_bar(stat="identity") + 
    ggtitle("Ilość powstałych zestawów w każdym roku") + 
    xlab("rok") + 
    ylab("liczba zestawów") +
    theme_minimal() +
    theme(legend.title=element_blank()) 
```

Wraz z pojawieniem się minifigurek Lego, stosunkowa ilość zestawów z ich udziałem rosła/malała podobnie jak zestawów bez minifigurek.

# Analiza części Lego

```{r}
lego_parts %>%
  mutate(is_trans = if_else(is_trans == TRUE, "przezroczyste", "nieprzezroczyste")) %>%
  count(is_trans) %>%
  ggplot(aes(is_trans, n, fill=factor(is_trans))) +
    geom_bar(stat="identity") + 
    geom_text(aes(label=paste(format(n / sum(n) * 100.0, digits=3), "%", sep=""), y=n/2.0), color="white", size=5) +
    ggtitle("Podział części w zależności od przezroczystości") + 
    xlab("") + 
    ylab("") +
    theme_minimal() +
    guides(fill = "none") +
    theme(axis.text.y=element_blank(),
        axis.ticks.y=element_blank())
```

```{r}
category_parts_count <- lego_parts %>% 
  count(category) %>%
  filter(n > quantile(n, probs=c(.80)))

ggplot(category_parts_count,aes(x=reorder(category, n), y=n)) +
  geom_bar(stat="identity", fill="#86E3CE") + 
  geom_text(aes(label=n), size=3, hjust=1.2, color="#444444") +
  coord_flip() + 
  ggtitle("Najczęściej występujące kategorie części") + 
  xlab("") + 
  ylab("") +
  theme_minimal() +
  theme(axis.text.x=element_blank(),
        axis.ticks.x=element_blank())

```

```{r}
category_parts_count <- lego_parts %>% 
  count(color) %>%
  filter(n > quantile(n, probs=c(.95)))

ggplot(category_parts_count,aes(x=reorder(color, n), y=n)) +
  geom_bar(stat="identity", fill="#D0E6A5") + 
  geom_text(aes(label=n), size=3, hjust=1.2, color="#444444") +
  coord_flip() + 
  ggtitle("Najczęściej występujące kolory części") + 
  xlab("") + 
  ylab("") +
  theme_minimal() +
  theme(axis.text.x=element_blank(),
        axis.ticks.x=element_blank())

```


# Predykcja cen przyszłych zestawów Lego
 
Zbiór danych zawierający m.in nazwy zestawów i ich ceny pochodzi ze strony: 
https://www.kaggle.com/datasets/alexracape/lego-sets-and-prices-over-time/data
 
## Dodanie informacji o cenach
 
```{r}
lego_sets_with_price <- read.csv("data/additional/sets.csv") %>% 
  merge(y = lego_sets, by.x = "Set_ID", by.y = "set_num") %>%
  select(Set_ID, version, name, year, USD_MSRP, Category, Theme_Group, theme, num_parts, minifigs_count) %>%
  filter(!is.na(USD_MSRP)) %>%
  rename(set_num = Set_ID, theme_group = Theme_Group, category = Category, price = USD_MSRP) %>%
  mutate(theme_group = factor(theme_group), category = factor(category))
```
 
Istniejący zbiór danych 'lego_sets' połączony został wewnętrznie z nowo wczytaną tabelą. Dodane zostały nowe kolumny: 'theme_group' (grupa tematyczna), 'category' (kategoria zestawu), 'price' (Sugerowana Cena Detaliczna Producenta w USD). Ze względu na połączenie wewnętrzne, tracona jest spora część danych - zachowujemy jedynie 6252 wierszy z 23501. Nowo powstały zbiór danych nazwany jest 'lego_sets_with_price' i jego wartości przedstawione są w interaktywnej tabeli poniżej:
 
 
```{r}
prettyTable <- function(table_df) {
    DT::datatable(table_df, style="bootstrap", filter = "top", rownames = FALSE, extensions = "Buttons", options = list(dom = 'Bfrtip', buttons = c('copy', 'csv', 'excel', 'pdf', 'print')))
}
prettyTable(lego_sets_with_price)
```

## Analiza danych 

```{r}
p <- lego_sets_with_price %>% 
  ggplot(aes(x=price)) +
  geom_density() +
  ggtitle("Rozkład ceny zestawów Lego") + 
  xlab("cena") + 
  ylab("") +
  theme_minimal() +
  theme(axis.text.y=element_blank(),
        axis.ticks.y=element_blank())
  
ggplotly()
```
 
Zdecydowana większość zestawów miało cenę w wysokości około 10 dolarów. Dodatkowo dostrzec można lokalne wzniesienia funkcji gęstości co mniej więcej 50 dolarów.
 
```{r, message=FALSE}
p <- lego_sets_with_price %>% 
  group_by(year) %>%
  summarise(mean_price = mean(price)) %>%
  ggplot(aes(x=year, y=mean_price)) +
    geom_bar(stat="identity") + 
    geom_smooth(method = lm) +
    ggtitle("Średnia cena zestawów Lego na przestrzeni lat") + 
    xlab("rok") + 
    ylab("średnia cena") +
    theme_minimal()
ggplotly()
``` 
 
```{r, message=FALSE}
lego_sets_with_price %>% 
  ggplot(aes(x=price, y=num_parts)) +
    geom_point(alpha = 1/10) + 
    geom_smooth(method = lm) + 
    ggtitle("Korelacja między ceną a liczbą części") + 
    xlab("cena") + 
    ylab("liczba części") +
    theme_minimal()
```
 
```{r, message=FALSE}
lego_sets_with_price %>% 
  ggplot(aes(x=price, y=minifigs_count)) +
    geom_point(alpha = 1/10) + 
    geom_smooth(method = lm) + 
    ggtitle("Korelacja między ceną a liczbą minifigurek") + 
    xlab("cena") + 
    ylab("liczba minifigurek") +
    theme_minimal()
```
 
W miarę zwiększania zarówno liczby części jak i liczby minifigurek, zestawy stają się średnio droższe. 

##  Przygotowanie danych

```{r, echo=TRUE}
trainData <- lego_sets_with_price[lego_sets_with_price$year < 2020,]
testData  <- lego_sets_with_price[lego_sets_with_price$year >= 2020,]
```

Zbiór danych podzielony został na dane treningowe i testowe. Dane treningowe to zestawy z rokiem wcześniejszym niż 2020, a pozostałe dane to dane testowe.

```{r,echo=TRUE}
X <- c("year", "category", "theme_group", "theme", "num_parts", "minifigs_count")
y <- "price"
cfe <- mkCrossFrameNExperiment(trainData, varlist = X, outcomename = y, verbose = F)
plan <- cfe$treatments
summary(cfe$crossFrame)
```

Do przygotowania danych do zadania regresji wykorzystany został pakiet vtreat, który potrafi m.in zamieniać zmienne kategorialne na numeryczne lub tworzyć nowe zmienne w oparciu o istniejące (np. zmienne wpływu, zmienne zawierające częstość występowania zmiennych). Najbardziej istotne zmienne są następnie automatycznie wybierane. Podsumowanie tych zmiennych znajduje się powyżej.
 
## Trening modelu 

Jako model postanowiłem wybrać drzewa wzmacniane gradientowo, a konkretnie pakiet xgboost.
 
```{r,echo=TRUE}
trainMatrix <- as.matrix(subset(cfe$crossFrame, select = -price))

cv <- xgb.cv(trainMatrix, label = trainData$price,
             params = list(objective = "reg:squarederror"),
             nfold = 5,
             nrounds = 100,
             print_every_n = 10)

evalframe <- as.data.frame(cv$evaluation_log)
```
 
Początkowo odbywa się faza dostrajania hiperparametru 'nrounds' oznaczającego liczbę tworzonych drzew. Poniżej znajduje się wykres z uzyskanymi wynikami i wybraną liczbą drzew oznaczoną niebieską linią:
 
```{r}
NROUNDS <- which.min(evalframe$test_rmse_mean)

ggplot(evalframe, aes(x=iter, y=test_rmse_mean)) +
    geom_line() +
    geom_vline(xintercept = NROUNDS, color = "blue", linetype=2, linewidth=1) +
    ggtitle("Kroswalidowana funkcja straty") +
    theme_minimal()
```
 
```{r,echo=TRUE}
model <- xgboost(data = trainMatrix,
                 label = trainData$price,
                 params = list(objective = "reg:squarederror"),
                 nrounds = NROUNDS, 
                 verbose = FALSE)
model
```
 
Następnie odbywa się właściwy trening modelu z odpowiednio ustawionym parametrem 'nrounds'.
 
## Ocena modelu  

W poniższej tabeli znajdują się wyniki predykcji modelu i wartości rzeczywiste:
 
```{r}
testMatrix <- as.matrix(subset(prepare(plan, testData), select = -price))
colnames(testMatrix) <- colnames(trainMatrix)
pred <- predict(model, testMatrix)
data <- data.frame(actual=testData$price, predicted=pred)
prettyTable(data)
```
 
Model uzyskał następujący wynik dla współczynnika RMSE:
 
```{r}
sqrt(mean((data$actual - data$predicted)^2))
```
 
RMSE można interpretować jako średnią oczekiwaną różnicę +/- między wartością przewidywaną a rzeczywistą.
 
```{r}
data %>% 
  ggplot(aes(x=actual, y=predicted)) +
    geom_point(alpha = 2/10) + 
    geom_abline(intercept = 0, slope = 1, color="blue", linewidth=1, alpha=0.3) +
    ggtitle("Zależność między ceną rzeczywistą a przewidywaną") +
    xlab("cena rzeczywista") + 
    ylab("cena przewidywana") +
    theme_minimal()
```
 
Powyżej znajduje się wykres zależności między ceną rzeczywistą a przewidywaną. Mimo tego, że istnieją liczne obserwacje dla których przewidywania modelu znacznie odbiegają od rzeczywistości, to w ogólności radzi sobie on dość dobrze.
 