---
title: "Analiza danych dotyczących klocków lego"
author: "Mateusz Olszewski"
date: "`r Sys.Date()`"
output: 
  html_document: 
    toc: yes
    theme: paper
    number_sections: yes
---

# Podsumowanie

# Załadowanie bibliotek i globalna konfiguracja

```{r, message=FALSE, warning=FALSE}
library(dplyr)
library(tidyr)
library(ggplot2)
library(knitr)
library(plotly)
library(xgboost)
library(vtreat)
library(DT)

opts_chunk$set(echo=FALSE)
set.seed(23)
```

# Wczytanie danych

```{r, cache=TRUE, echo=TRUE}
inventories <- read.csv("data/inventories.csv")
inventory_parts <- read.csv("data/inventory_parts.csv")
parts <- read.csv("data/parts.csv")
colors <- read.csv("data/colors.csv")
part_categories <- read.csv("data/part_categories.csv")
elements <- read.csv("data/elements.csv")
part_relationships <- read.csv("data/part_relationships.csv")
inventory_minifigs <- read.csv("data/inventory_minifigs.csv")
minifigs <- read.csv("data/minifigs.csv")
inventory_sets <- read.csv("data/inventory_sets.csv")
sets <- read.csv("data/sets.csv")
themes <- read.csv("data/themes.csv")
```

Aby przyspieszyć tworzenie raportów, blok ten jest cachowany.

# Przegląd tabel pochodzących ze strony Rebrickable

## Tabela inventories

Przykładowe wartości:

```{r}
kable(head(inventories))
```

Podsumowanie tabeli:

```{r}
summary(inventories)
```

## Tabela inventory_parts

Przykładowe wartości:

```{r}
kable(head(inventory_parts))
```

Podsumowanie tabeli:

```{r}
summary(inventory_parts)
```

## Tabela parts

Przykładowe wartości:

```{r}
kable(head(parts))
```

Podsumowanie tabeli:

```{r}
summary(parts)
```

## Tabela colors

Przykładowe wartości:

```{r}
kable(head(colors))
```

Podsumowanie tabeli:

```{r}
summary(colors)
```

## Tabela part_categories

Przykładowe wartości:

```{r}
kable(head(part_categories))
```

Podsumowanie tabeli:

```{r}
summary(part_categories)
```

## Tabela elements

Przykładowe wartości:

```{r}
kable(head(elements))
```

Podsumowanie tabeli:

```{r}
summary(elements)
```

## Tabela part_relationships

Przykładowe wartości:

```{r}
kable(head(part_relationships))
```

Podsumowanie tabeli:

```{r}
summary(part_relationships)
```

## Tabela inventory_minifigs

Przykładowe wartości:

```{r}
kable(head(inventory_minifigs))
```

Podsumowanie tabeli:

```{r}
summary(inventory_minifigs)
```

## Tabela minifigs

Przykładowe wartości:

```{r}
kable(head(minifigs))
```

Podsumowanie tabeli:

```{r}
summary(minifigs)
```

## Tabela inventory_sets

Przykładowe wartości:

```{r}
kable(head(inventory_sets))
```

Podsumowanie tabeli:

```{r}
summary(inventory_sets)
```

## Tabela sets

Przykładowe wartości:

```{r}
kable(head(sets))
```

Podsumowanie tabeli:

```{r}
summary(sets)
```

## Tabela themes

Przykładowe wartości:

```{r}
kable(head(themes))
```

Podsumowanie tabeli:

```{r}
summary(themes)
```

# Utworzenie tabel do analizy danych

## Uzyskanie informacji o głównym motywie dla każdego motywu

```{r}
main_themes <- mutate(themes, main_theme=name, root_id=parent_id)
for (i in row.names(themes)) {
  while (!is.na(main_themes[i,]$root_id)) {
    mask = main_themes$id == main_themes[i,]$root_id
    main_themes[i,]$main_theme = main_themes[mask, ]$main_theme
    main_themes[i,]$root_id = main_themes[mask, ]$root_id
  }
}

kable(head(main_themes))
```

Ze względu na bardzo dużą liczbę motywów, które mogą mieć zestawy lego, postanowiłem ograniczyć się jedynie do motywów głównych. Aby tego dokonać, dla każdego istniejącego motywu znalazłem i dodałem odpowiedni motyw główny. W ten sposób liczba motywów ograniczyła się z 385 unikalnych motywów do 145 głównych motywów. Nowo utworzona tabela nosi nazwę 'main_themes' i jej przykładowe wartości prezentuje powyższa tabela.

## Powiązanie tabeli nadrzędnej zestawami i głównym motywem

```{r}
lego_sets <- merge(inventories, sets, by = "set_num")
lego_sets <- merge(lego_sets, main_themes, by.x = "theme_id", by.y = "id")
lego_sets <- lego_sets %>% 
  select(id, set_num, version, name.x, year, num_parts, main_theme) %>%
  rename(name = name.x, theme = main_theme) %>%
  mutate(theme = factor(theme))

kable(head(lego_sets))
```

Następnie tabele 'inventories' i 'sets' są łączone ze sobą wewnętrznie w wyniku czego tracona jest część danych z tabeli 'inventories'. Utracone wiersze prezentują jednak jedynie pojedyncze minifigurki dlatego postanowiłem nie uwzględniać tych danych w analizie. Poźniej nowo utworzona tabela jest łączona z tabelą 'main_themes'. Ponadto ograniczyłem liczbę kolumn do: id, set_num, version, name (dawniej name.x), year, num_parts, theme (dawniej main_theme) oraz zmieniłem typ zmiennej theme na zmienną kategorialną. Ostatecznie powstaje tabela 'lego_sets' i jej przykładowe wartości prezentuje powyższa tabela.

## Dodanie informacji o liczbie minifigurek

```{r}
merged_minifigs <- merge(inventory_minifigs, minifigs, by = "fig_num") %>%
  group_by(inventory_id) %>%
  summarise(minifigs_count = sum(quantity))

lego_sets <- merge(lego_sets, merged_minifigs, by.x = "id", by.y = "inventory_id", all.x = T)
lego_sets$minifigs_count[is.na(lego_sets$minifigs_count)] <- 0

kable(head(lego_sets))
```

W ostatnim kroku dodane zostają informacje o liczbie w każdym zestawie. Nie każdy zestaw posiada minifigurki, dlatego wykorzystałem połączenie zewnętrzne lewostronne. Brakujące wartości zostały zestąpione zerami. W powyższej tabeli znajdują się przykładowe wartości.

Podsumowanie uzyskanej tabeli:

```{r}
summary(lego_sets)
```

## Powiązanie części Lego z ich kolorem i kategorią

```{r}
lego_parts <- merge(inventory_parts, colors, by.x = "color_id", by.y = "id")
lego_parts <- merge(lego_parts, parts, by = "part_num")
lego_parts <- merge(lego_parts, part_categories, by.x = "part_cat_id", by.y = "id")
lego_parts <- lego_parts %>%
  select(inventory_id, quantity, is_spare, name.x, rgb, is_trans, part_material, name) %>%
  rename(color = name.x, category = name) %>%
  mutate(category = factor(category), 
         part_material = factor(part_material), 
         color = factor(color), 
         is_trans = is_trans != "f", 
         is_spare = is_spare != "f")

kable(head(lego_parts))
```

Dodatkowo dla analizy skoncetrowanej na częściach Lego, połączyłem tabele inventory_parts, colors i part_categories tworząc tabelę wynikową 'lego_parts', której przykładowe wartości widoczne są w powyższej tabeli. Ograniczyłem liczbę kolumn do: inventory_id, quantity, is_spare, color (dawniej name.x), rgb, is_trans, part_material, category (dawniej name). Zmieniłem typy zmiennych category, part_material i color na zmienne kategorialne. Z kolei zmienne is_trans i is_spare stały się zmiennymi logicznymi.

Podsumowanie uzyskanej tabeli:

```{r}
summary(lego_parts)
```

# Analiza zestawów Lego

## Rozkłady wartości

```{r}
ggplot(lego_sets, aes(x=num_parts)) +
  geom_density() + 
  ggtitle("Rozkład liczby części") + 
  xlab("liczba części") + 
  ylab("") +
  theme_minimal() + 
  theme(axis.text.y=element_blank(),
        axis.ticks.y=element_blank())
```

Z wykresu ciężko coś odczytać ze względu na dużą liczbę ekstremalnych wartości oraz skoncentrowanie wokół wartości. Z tego względu postanowiłem pozbyć się wartości najbardziej odstających. 

Kolejne 2 interaktywne wykresy przedstawiają te ograniczone dane: 

```{r}
quartiles <- quantile(lego_sets$num_parts, probs=c(.25, .75))
IQR <- IQR(lego_sets$num_parts)
 
Lower <- quartiles[1] - 1.5*IQR
Upper <- quartiles[2] + 1.5*IQR 
 
lego_sets_num_parts_no_outliers <- subset(lego_sets, lego_sets$num_parts > Lower & lego_sets$num_parts < Upper)
 
p <- ggplot(lego_sets_num_parts_no_outliers, aes(x=num_parts)) +
  geom_density() + 
  ggtitle("Rozkład liczby części po usunięciu ekstremalnych wartości") + 
  xlab("liczba części") + 
  ylab("") +
  theme_minimal() + 
  theme(axis.text.y=element_blank(),
        axis.ticks.y=element_blank())

ggplotly()
```

```{r}
ggplot(lego_sets_num_parts_no_outliers, aes(x=num_parts)) +
  geom_boxplot() +
  ggtitle("Rozkład liczby części po usunięciu ekstremalnych wartości") + 
  xlab("liczba części") + 
  ylab("") +
  theme_minimal() + 
  theme(axis.text.y=element_blank(),
        axis.ticks.y=element_blank())
```

Poniższy wykres został ograniczony jedynie do zestawów, które posiadają przynajmniej jedną minifigurkę:

```{r}
p <- lego_sets %>% 
  filter(minifigs_count > 0) %>% 
  ggplot(aes(x=minifigs_count)) +
  geom_density() +
  theme_minimal() +
  ggtitle("Rozkład liczby minifigurek") + 
  xlab("liczba minifigurek") + 
  ylab("") +

ggplotly()
```

```{r}
lego_sets %>%
  mutate(has_minifigs = if_else(minifigs_count > 0, "Zestawy z figurkami", "Zestawy bez figurek")) %>%
  count(has_minifigs) %>%
  ggplot(aes(has_minifigs, n, fill=factor(has_minifigs))) +
    geom_bar(stat="identity") + 
    ggtitle("Podział zestawów w zależności od posiadnia minifigurek") + 
    xlab("") + 
    ylab("liczba zestawów") +
    theme_minimal() +
    guides(fill = "none")  
```

```{r}
lego_sets %>%
  group_by(name) %>%
  summarise(has_more_versions = if_else(sum(version) > 1, "Więcej niż jedna wersja", "Jedna wersja")) %>%
  count(has_more_versions) %>%
  ggplot(aes(has_more_versions, n, fill=factor(has_more_versions))) +
    geom_bar(stat="identity") + 
    ggtitle("Podział zestawów w zależności od liczby wersji") + 
    xlab("") + 
    ylab("") +
    theme_minimal() +
    guides(fill = "none")  
```

## Rankingi

```{r}
num_parts_best_sets <- lego_sets %>% 
  filter(num_parts > 6000, version == 1) 

ggplot(num_parts_best_sets, aes(x=reorder(name, num_parts), y=num_parts)) +
  geom_bar(stat="identity") + 
  coord_flip() + 
  ggtitle("Zestawy z największą ilością części") + 
  xlab("nazwa zestawu") + 
  ylab("liczba części") +
  theme_minimal()
```

```{r}
minifigs_count_best_sets <- lego_sets %>% 
  filter(minifigs_count > 25, version == 1) 

ggplot(minifigs_count_best_sets, aes(x=reorder(name, minifigs_count), y=minifigs_count)) +
  geom_bar(stat="identity") + 
  coord_flip() + 
  ggtitle("Zestawy z największą ilością minifigurek") + 
  xlab("nazwa zestawu") + 
  ylab("liczba minifigurek") +
  theme_minimal()
```

```{r}
theme_counts <- lego_sets %>% 
  count(theme) %>%
  filter(n > quantile(n, probs=c(.90)))


ggplot(theme_counts,aes(x=reorder(theme, n), y=n)) +
  geom_bar(stat="identity") + 
  coord_flip() + 
  ggtitle("Motywy z największą ilością zestawów") + 
  xlab("motyw główny") + 
  ylab("liczba zestawów") +
  theme_minimal()
```

```{r}
theme_mean_parts <- lego_sets %>% 
  group_by(theme) %>%
  summarise(mean_num_parts=median(num_parts)) %>%
  filter(mean_num_parts > quantile(mean_num_parts, probs=c(.90)))

ggplot(theme_mean_parts,aes(x=reorder(theme, mean_num_parts), y=mean_num_parts)) +
  geom_bar(stat="identity") + 
  coord_flip() + 
  ggtitle("Motywy z największą medianą liczby części") + 
  xlab("motyw główny") + 
  ylab("liczba części") +
  theme_minimal()
```

```{r}
theme_mean_minifigs_count <- lego_sets %>% 
  group_by(theme) %>%
  summarise(mean_minifigs_count=mean(minifigs_count)) %>%
  filter(mean_minifigs_count > quantile(mean_minifigs_count, probs=c(.80)))

ggplot(theme_mean_minifigs_count,aes(x=reorder(theme, mean_minifigs_count), y=mean_minifigs_count)) +
  geom_bar(stat="identity") + 
  coord_flip() + 
  ggtitle("Motywy z największą średnią liczby minifigurek") + 
  xlab("motyw główny") + 
  ylab("liczba minifigurek") +
  theme_minimal()
```

## Trendy

```{r}
lego_sets %>% 
  count(year) %>% 
  ggplot(aes(x=year, y=n)) +
    geom_bar(stat="identity") + 
    geom_smooth() +
    ggtitle("Ilość powstałych zestawów w każdym roku") + 
    xlab("rok") + 
    ylab("liczba zestawów") +
    theme_minimal()
```

```{r}
lego_sets %>% 
  group_by(year) %>% 
  summarise(mean_num_parts = mean(num_parts)) %>%
  ggplot(aes(x=year, y=mean_num_parts)) +
    geom_point() + 
    geom_smooth(method = lm) + 
    geom_segment(aes(x=year, xend=year, y=0, yend=mean_num_parts)) +
    ggtitle("Średnia liczba części w zestawach lego na przestrzeni lat") + 
    xlab("rok") + 
    ylab("średnia liczba części") +
    theme_minimal()
```

```{r}
lego_sets %>% 
  group_by(year) %>% 
  summarise(mean_minifigs = mean(minifigs_count)) %>%
  ggplot(aes(x=year, y=mean_minifigs)) +
    geom_point() + 
    geom_smooth(span=0.8) + 
    ggtitle("Średnia liczba figurek zestawach lego na przestrzeni lat") + 
    xlab("rok") + 
    ylab("średnia liczba figurek") +
    theme_minimal()
```

```{r}
lego_sets %>% 
  filter(minifigs_count > 0) %>% 
  group_by(year) %>% 
  summarise(mean_minifigs = mean(minifigs_count)) %>%
  ggplot(aes(x=year, y=mean_minifigs)) +
    geom_point() + 
    geom_smooth(method = lm) + 
    ggtitle("Średnia liczba figurek zestawach lego na przestrzeni lat") + 
    xlab("rok") + 
    ylab("średnia liczba figurek") +
    theme_minimal()
```

## Zależności

```{r}
lego_sets %>% 
  filter(minifigs_count > 0) %>% 
  ggplot(aes(x=num_parts, y=minifigs_count)) +
    geom_point(alpha = 1/10) + 
    geom_smooth(method = lm) + 
    ggtitle("Zależność między liczbą figurek a liczbą cześci") + 
    xlab("liczba części") + 
    ylab("liczba figurek") +
    theme_minimal()
```

```{r}
lego_sets %>% 
  mutate(has_minifigs = if_else(minifigs_count > 0, "Zestawy z figurkami", "Zestawy bez figurek")) %>%
  count(year, has_minifigs) %>% 
  ggplot(aes(x=year, y=n, fill=has_minifigs)) +
    geom_bar(stat="identity") + 
    ggtitle("Ilość powstałych zestawów w każdym roku") + 
    xlab("rok") + 
    ylab("liczba zestawów") +
    theme_minimal()
```

# Analiza części Lego

```{r}
lego_parts %>%
  mutate(is_trans = if_else(is_trans == TRUE, "Przezroczyste", "Nieprzezroczyste")) %>%
  count(is_trans) %>%
  ggplot(aes(is_trans, n, fill=factor(is_trans))) +
    geom_bar(stat="identity") + 
    ggtitle("Podział części w zależności od przezroczystości") + 
    xlab("") + 
    ylab("") +
    theme_minimal() +
    guides(fill = "none") +
    theme(axis.text.y=element_blank(),
        axis.ticks.y=element_blank())
```

```{r}
category_parts_count <- lego_parts %>% 
  count(category) %>%
  filter(n > quantile(n, probs=c(.75)))

ggplot(category_parts_count,aes(x=reorder(category, n), y=n)) +
  geom_bar(stat="identity") + 
  coord_flip() + 
  ggtitle("Najczęściej występujące kategorie klocków") + 
  xlab("") + 
  ylab("") +
  theme_minimal() +
  theme(axis.text.x=element_blank(),
        axis.ticks.x=element_blank())

```

```{r}
category_parts_count <- lego_parts %>% 
  count(color) %>%
  filter(n > quantile(n, probs=c(.95)))

ggplot(category_parts_count,aes(x=reorder(color, n), y=n)) +
  geom_bar(stat="identity") + 
  coord_flip() + 
  ggtitle("Najczęściej występujące kolory klocków") + 
  xlab("") + 
  ylab("") +
  theme_minimal() +
  theme(axis.text.x=element_blank(),
        axis.ticks.x=element_blank())

```

```{r}
lego_parts %>%
  count(part_material) %>%
  ggplot(aes(part_material, n, fill=factor(part_material))) +
    geom_bar(stat="identity") + 
    ggtitle("Podział części w zależności od materiału") + 
    xlab("") + 
    ylab("") +
    theme_minimal() +
    guides(fill = "none") +
    theme(axis.text.y=element_blank(),
        axis.ticks.y=element_blank())
```

# Dodanie informacji o cenach
 
 https://www.kaggle.com/datasets/alexracape/lego-sets-and-prices-over-time/data
 
```{r}
lego_sets_with_price <- read.csv("data/additional/sets.csv") %>% 
  merge(y = lego_sets, by.x = "Set_ID", by.y = "set_num") %>%
  select(Set_ID, version, name, year, USD_MSRP, Category, Theme_Group, theme, num_parts, minifigs_count) %>%
  filter(!is.na(USD_MSRP)) %>%
  rename(set_num = Set_ID, theme_group = Theme_Group, category = Category, price = USD_MSRP) %>%
  mutate(theme_group = factor(theme_group), category = factor(category))
```
 
 
```{r}
prettyTable <- function(table_df) {
    DT::datatable(table_df, style="bootstrap", filter = "top", rownames = FALSE, extensions = "Buttons", options = list(dom = 'Bfrtip', buttons = c('copy', 'csv', 'excel', 'pdf', 'print')))
}
prettyTable(lego_sets_with_price)
```
 
```{r}
p <- lego_sets_with_price %>% 
  group_by(year) %>%
  summarise(mean_price = mean(price)) %>%
  ggplot(aes(x=year, y=mean_price)) +
    geom_bar(stat="identity") + 
    geom_smooth(method = lm) +
    ggtitle("Średnia cena premierowa na przestrzeni lat") + 
    xlab("rok") + 
    ylab("średnia cena") +
    theme_minimal()
ggplotly()
```
 
```{r}
lego_sets_with_price %>% 
  ggplot(aes(x=price)) +
  geom_density() +
  theme_minimal()
```
 
```{r}
p <- lego_sets_with_price %>%
  ggplot(aes(x=theme_group, y=price, fill=theme_group)) +
    geom_boxplot() +
    coord_flip() + # This switch X and Y axis and allows to get the horizontal version
    xlab("") +
    ylab("cena") +
    theme_minimal() +
    theme(legend.position="none") 
ggplotly()
```
 
```{r}
lego_sets_with_price %>% 
  ggplot(aes(x=price, y=num_parts)) +
    geom_point(alpha = 1/10) + 
    geom_smooth(method = lm) + 
    ggtitle("Zależność między ceną a liczbą cześci") + 
    xlab("liczba części") + 
    ylab("cena") +
    theme_minimal()
```
 
```{r}
lego_sets_with_price %>% 
  ggplot(aes(x=price, y=minifigs_count)) +
    geom_point(alpha = 1/10) + 
    geom_smooth(method = lm) + 
    ggtitle("Zależność między ceną a liczbą minifigurek") + 
    xlab("liczba minifigurek") + 
    ylab("cena") +
    theme_minimal()
```
 
```{r}

trainData <- lego_sets_with_price[lego_sets_with_price$year < 2020,]
testData  <- lego_sets_with_price[lego_sets_with_price$year >= 2020,]

X <- c("year", "category", "theme_group", "theme", "num_parts", "minifigs_count")
y <- "price"
cfe <- mkCrossFrameNExperiment(trainData, varlist = X, outcomename = y, verbose = F)
plan <- cfe$treatments
kable(head(cfe$crossFrame))
```
 
 
```{r}
trainMatrix <- as.matrix(subset(cfe$crossFrame, select = -price))

cv <- xgb.cv(trainMatrix, label = trainData$price,
             params = list(objective = "reg:squarederror"),
             nfold = 5,
             nrounds = 100,
             print_every_n = 10)

evalframe <- as.data.frame(cv$evaluation_log)
```
 
```{r}
NROUNDS <- which.min(evalframe$test_rmse_mean)

ggplot(evalframe, aes(x=iter, y=test_rmse_mean)) +
    geom_line() +
    geom_vline(xintercept = NROUNDS, color = "darkred", linetype=2, linewidth=1) +
    ggtitle("Kroswalidowana funkcja straty") +
    theme_minimal()
```
 
 
```{r}
model <- xgboost(data = trainMatrix,
                 label = trainData$price,
                 params = list(objective = "reg:squarederror"),
                 nrounds = NROUNDS, 
                 verbose = FALSE)
model
```
 
```{r}
testMatrix <- as.matrix(subset(prepare(plan, testData), select = -price))
colnames(testMatrix) <- colnames(trainMatrix)
pred <- predict(model, testMatrix)
data <- data.frame(actual=testData$price, predicted=pred)
prettyTable(data)
```
 
```{r}
sqrt(mean((data$actual - data$predicted)^2))
```
 
```{r}
data %>% 
  ggplot(aes(x=actual, y=predicted)) +
    geom_point() + 
    xlab("Cena rzeczywista") + 
    ylab("Cena przewidywana") +
    theme_minimal()
```
 
 